# 危废品安全生产费计提

提问人：1111222222 时间：2023-07-07 17:28:18
请教陈版，公司是发酵企业，需要购买化工用品进行生产，存在储存情况，请问计提安全生产费用吗？如果需要计提，如何将购买化工用品的储存转化成收入按比例计提？

回答人：chenyiwei
对于特殊的行业，《企业安全生产费用提取和使用管理办法》未作专门规定的，建议企业咨询当地县级以上财政、应急管理主管部门，以确定是否需要计提安全生产费，以及具体的计提标准。
个人理解，根据该规定，“本办法所称企业安全生产费用是指企业按照规定标准提取，在成本（费用）中列支，专门用于完善和改进企业或者项目安全生产条件的资金”。就主帖案例而言，如果危化品储存环节涉及安全生产费计提的，则应考虑储存类似性质、数量的危化品的单位在正常情况下需为危化品仓库发生的各项属于该办法第二十二条规定范围内的安全投入金额，据此合理确定安全生产费的计提参考依据。